【裁判字號】    89,訴緝,7
【裁判日期】    891213
【裁判案由】    公共危險等
【裁判全文】
臺灣宜蘭地方法院刑事判決                            八十九年度訴緝字第七號
    公  訴  人  臺灣宜蘭地方法院檢察署檢察官
    被      告  乙○○
右列被告因公共危險等案件，經檢察官提起公訴（八十八年度偵字第二七六三號），
本院判決如左：
    主  文
乙○○正因過失傷害人，累犯，處有期徒刑肆月；又服用酒類，不能安全駕駛動力交
通工具而駕駛，累犯，處有期徒刑肆月；又駕駛動力交通工具肇事，致人受傷而逃逸
，累犯，處有期徒刑捌月。應執行有期徒刑壹年貳月。
    事  實
一、乙○○於民國八十五年間因竊盜案件，經臺灣板橋地方法院判處有期徒刑十月，
    於八十七年二月六日執行完畢，猶不知警惕，明知服用酒類，不能安全駕駛動力
    交通工具而駕駛，將致生公共危險。詎其於民國八十八年七月十四日上午飲用罐
    裝啤酒一瓶及維士比一杯後，已因注意力減低（酒精測試成份達零點六五毫克）
    ，而達不能安全駕駛動力交通工具自用小客車之狀態，猶駕駛車牌號碼ＧＧ─二
    五一三號自用小客車，由沿宜蘭縣羅東鎮○○路由羅東鎮往宜蘭市方向行駛，嗣
    於同日九時二十五分許，其行經宜蘭縣羅東鎮○○路與林場路無號誌交岔路口時
    ，本應注意行經無號誌之交岔路口時，減速慢行，作隨時停車之準備，而依當時
    天候晴，日間有自然光線，路面乾燥、無缺陷、道路無障礙物，視距良好，並無
    不能注意之情形，竟疏未減速慢行，致撞及由游登祥所騎乘沿林場路往林場管理
    處方向行駛之車號ＲＥＤ─六四八號輕型機車，致游登祥受有受有右側鎖骨折、
    右側肋骨第三、四、五、六節骨折之傷害。詎其明知已因駕駛前開自用小客車之
    動力交通工具肇事致游登祥受傷後，竟另基於肇事逃逸之犯意，而未下車對游登
    祥採取救護措施，隨即駕車往宜蘭市方向逃逸約五十公尺後，經警員發現其擋風
    玻璃破損而加以攔檢查獲，並於同日九時四十二分，當場以酒精測定器測試其呼
    氣之酒精濃度高達每公升零點六五毫克之濃度。
二、案經游登祥訴由宜蘭縣警察局羅東分局報告臺灣宜蘭地方法院檢察署檢察官偵查
    起訴。
    理  由
一、訊據被告乙○○對於酒後駕車撞及被害人且肇事後並未立即停車對於被害人為相
    當之救助行為，而逕行離去，後經警員攔檢後查獲等事實坦承，核與被害人指訴
    、證人即宜蘭縣警察局羅東分局公正派出所員警甲○○證述情節相符，而被告為
    警查獲時經酒精測試，其飲酒後吐氣所含酒精成份已高達每公升零點六五毫克，
    有酒精測試表一紙在卷可證，且因本件肇事致被害人游登祥受有傷害，有羅東博
    愛醫院診斷證明書、道路交通事故調查報告表在卷足佐，足見其已達於不能安全
    駕駛之狀態；又查，被告行經無號誌交岔路口並未減速慢行，業據被告自白且與
    被害人指訴情節相符，並有道路交通事故調查報告表及車損照片六幀在卷可稽，
    末查，被告肇事後未下車察看並留置現場待警處理一節，業據被害人游登祥於警
    訊及本院訊問時指訴及證人即宜蘭縣警察局羅東分局公正派出所員警甲○○證述
    屬實，又本件係因警方於距離現場約五十公尺之處發覺被告車輛擋風玻璃破損而
    查獲，有現場及車損照片六幀附卷可佐，足見本件車禍被告確有肇事逃逸之情事
    。綜上事證，本件被告觸犯過失傷害、第一百八十五條之四、第一百八十五條之
    三等罪事證明確，被告犯行堪予認定。
二、核被告服用酒類，不能安全駕駛動力交通工具而駕駛；又駕駛動力交通工具肇事
    ，致人受傷而逃逸，所為係分別犯刑法第一百八十五條之三之服用酒類，不能安
    全駕駛動力交通工具而駕駛罪及同法第一百八十五條之四之駕駛動力交通工具肇
    事致人受傷逃逸罪、同法第二百八十四第一項之過失傷害人罪。其所犯上開三罪
    間，罪名不同，行為互殊，犯意各別，應予分論併罰。雖公訴人認為所觸犯之刑
    法第一百八十五條之三及過失傷害間為一行為觸犯數罪名，為相像競合犯，然此
    二罪間犯意個別、行為互異，屬於數罪，公訴意旨認為屬想像競合犯容有誤會，
    附此敘明。又被告違反道路交通安全規則第一百十四條第二款汽車駕駛人飲酒後
    其吐氣所含酒精成份超過每公升０．二五毫克以上者，不得駕車之規定，因酒醉
    駕車而致人受傷，並應依道路交通管理處罰條例第八十六條第一項規定加重過失
    傷害罪之法定刑。被告於八十五年間因竊盜案件，經台灣板橋地方法院判處有期
    徒刑十月，於八十七年二月六日執行完畢，有台灣高等法院被告全國前案紀表可
    按，其於執行完畢後五年之內，再犯本案之罪，係屬累犯，依刑法第四十七條規
    定，分別加重其刑。爰審酌被告於酒後不能安全駕駛而駕車，影響他人之人車生
    命、財產安全，且肇事後猶逃逸，犯罪手段、情節及所生危害非輕，兼衡其犯罪
    後雖與被害人游登祥多次協商仍未能達成民事和解，及坦承部分犯行，犯罪後態
    度尚稱良好等一切情狀，分別量處如主文所示之刑，並定其應執行刑，以示懲儆
    。
據上論斷，應依刑事訴訟法第二百九十九條第一項前段，刑法第一百八十五條之三、
第一百八十五條之四、第二百八十四條第一項、第五十一條第五款、第四十七條、交
通管理處罰條例第八十六條第一項，判決如主文。
本案經檢察官林吉泉到庭執行職務。
中      華      民      國    八十九    年     十二     月     十三    日
                                 臺灣宜蘭地方法院刑事第二庭
                                    法  官
右正本證明與原本無異。
如不服本判決，應於判決送達後十日內向本院提出上訴狀( 應附繕本 )，上訴於
臺灣高等法院。
                                    書記官
中      華      民      國      八十    年    月    日
附錄論罪科刑法條：
刑法第一百八十五條之三
服用毒品、麻醉藥品、酒類或其他相類之物，不能安全駕駛動力交通工具而駕駛者，
處一年以下有期徒刑、拘役或三萬元以下罰金。
刑法第一百八十五條之四
刑法第二百八十四條第一項
因過失傷害人者，處六月以下有期徒刑、拘役或五百元以下罰金，致重傷者，處一年
以下有期徒刑、拘役或五百元以下罰金。


司法院資訊處製作；財團法人民間司法改革基金會備份。
